# 请教陈版:关于外资企业外商退出补缴税款的问题

提问人：lvdongliang 时间：2012-02-03 14:50:42
陈版您好！ 请问如果外资企业经营期限不足 10 年，需补交的税金除两免三减半的所得税外，城建税、教育费附加、 2006 年的土地使用税是否要补缴呢？
非常感谢！

回答人：chenyiwei
我理解不用。这些税项与所得税的不同之处在于：原外商投资企业所得税的相关规定明确规定如果经营期不满 10 年，则需补缴已减免的税款，而城建税、教育费附加、房产税等历史上“内外有别”的其他税种都只是规定只要在纳税年度内具有外商投资企业身份即可享受减免，并没有期后身份变化导致需追缴税款的规定。